

Eduardo Facundo Mariani Data Analytics

Tecnologías con las que he trabajado.

- Python
- SQL
- Excel
- HTML
- CSS
- -JavaScript

## **Aptitudes**

- Ágil en la resolución de problemas.
- Autodidacta
- Habilidades analíticas.
- Perfeccionamiento continuo.
- Habilidades comunicativas y gestión de personal/clientes.
- Trabajo en equipo

## Idiomas

- Ingles intermedio B1

## **CONTACTO**

Cel: +54 9 351 5052387

e-Mail: efmariani@gmail.com

Localidad: Córdoba, Capital.



Web: efmariani.github.io

Mi experiencia a lo largo de mi carrera laboral, me ha permitido valorar y entender la importancia de tener un manejo adecuado de los datos, logrando soluciones simples y eficaces analizando múltiples perspectivas.

Actualmente me interesa ingresar a un puesto que me dé la posibilidad de desarrollarme en esta apasionante área.

## **EXPERIENCIA PROFESIONAL**

## DAP Service SRL - Gerente de Servicios post venta.

San Luis, San Luis 01/2019 - Actual

#### Tareas:

- Diagnóstico y resolución de problemas operativos e imprevistos.
- Colaboración en el análisis y negociación de contratos.
- Estudios de eficiencia destinados a mejorar la calidad y los márgenes de retorno.
- Comunicación eficiente con clientes y resolución de conflictos internos/externos.

# DAP Service SRL – Supervisor de Servicio de Mantenimiento

San Luis, San Luis 01/2016 - 12/2018

#### Tareas:

- Formación de operarios en técnicas de mantenimiento y protocolos.
- Supervisión de las operaciones en términos de calidad.
- Revisión y actualización de los procedimientos de instalación y mantenimiento.
- Coordinación del personal para cumplir con objetivos.

## DAP Service SRL - Técnico en Mantenimiento.

San Luis, San Luis 01/2012 - 12/2016

#### Tareas:

- Mantenimiento de instrumental de laboratorio.
- Especialidad en sistemas Siemens, Biomerieux, Mindray y Wienner
- Áreas de hematología, química, bacteriología, hormonas y serología.

## **EDUCACIÓN**

## Ingeniería Biomédica

Universidad Nacional de Córdoba, en proceso de tesis.

## **Data Science**

Icaro - Universidad Nacional de Córdoba.

# **Desarrollo Web Full Stack**

Icaro - Diplomatura de la Universidad Nacional de Córdoba. (En Curso).